【裁判字號】    98,聲再,134
【裁判日期】    980918
【裁判案由】    違反保護令罪
【裁判全文】
臺灣高等法院高雄分院刑事裁定         98年度聲再字第134號
再審聲請人
即受判決人    甲○○
                        （現另案在高雄監獄執行中）
上列聲請人因違反保護令罪案件，對於本院97年度上易字第874
號中華民國97年11月12日確定判決（台灣高雄地方法院97年度易
字第845 號、臺灣高雄地方法院檢察署97年度偵字第10149 號）
，聲請再審，本院裁定如下：
    主  文
再審之聲請駁回。
    理  由
一、聲請意旨略稱：被害人高林愛、高菁敏於一審審理時曾陳述
    稱聲請人即被告甲○○並未說施暴及恐嚇的話，又高菁敏患
    有憂鬱症，也有被害妄想症，家中若發生一般爭執，就遭擴
    大為發生暴力事件，聲請人甲○○若對家人殘暴不仁，家人
    怎會再與聲請人甲○○共同生活，聲請人甲○○確未對家人
    即被害人高林愛、高菁敏施暴，爰檢附高菁敏患憂鬱症，在
    國軍高雄總醫院治療之診斷証明書聲請再審等語。
二、查有罪之判決確定後，為受判決人之利益聲請再審，必其聲
    請之理由合於刑事訴訟法第420 條第1 項所定情形之1 或第
    421 條有足生影響於判決之重要證據漏未審酌者，始准許之
    。經查：聲請人甲○○於原審已全部承認檢察官起之犯罪事
    實（見原審卷第37、38頁），核與證人即被害人高林愛、高
    菁敏於警詢、檢察官偵查中之證述相符（見警(一)卷第4-8 頁
    、警(二)卷第4-5 頁、偵(一)卷第16頁-17 頁、偵(二)卷第12頁）
    。而證人高菁敏於檢察官偵查中確已明確證稱：「被告打我
    0000000000手機，他說『他人要配我全家』，我有憂鬱症，
    聽到這句話會害怕」等語（見偵(二)卷第15頁背面）。證人高
    林愛於警詢時亦證稱：「本日《指6 月21日》20時55分許，
    甲○○又回到庭裡來很大聲咆嘯，並警告我說如果再報警的
    話，就要給我好看」等語（見警(三)卷第5 頁），與聲請人甲
    ○○上開於原審審理時之自白相符，確定判決認定之理由，
    已在原確定判決理由欄第3 頁敘明甚詳（原確定判決理由欄
    第3 頁），是聲請人甲○○所提之前述再審理由，已經原確
    定判決審酌，聲請人甲○○所提之再審理由，或為「推論」
    或為「意見」，再將案情做一翻有利於己之推論，並非適法
    之再審理由，是聲請人甲○○所指，核與上引法條所定再審
    之理由，無一相符，其聲請再審，為無理由，應予駁回。
三、依刑事訴訟法法第434條第1項，裁定如主文。
中    華    民    國    98    年    9     月   18    日
                  刑事第八庭    審判長法  官   洪兆隆
                                      法  官   洪政庭
                                      法  官   張盛喜
以上正本證明與原本無異。
不得抗告。
中    華    民    國    98    年    9     月   18    日
                                      書記官   黃一秋


司法院資訊處製作；財團法人民間司法改革基金會備份。
